臺灣高等法院臺中分院刑事判決　　　　 99年度上易字第990號
上　訴　人　臺灣南投地方法院檢察署檢察官
被　　　告　董哲明
　　　　　　廖憲祥
　　　　　　何錦順
　　　　　　石士哲
上列上訴人因被告等毀棄損壞案件，不服臺灣南投地方法院98年
度易字第381號中華民國99年6月14日第一審判決（起訴案號：臺
灣南投地方法院檢察署98年度偵字第714號），提起上訴，本院
判決如下：
    主  文
原判決撤銷。
董哲明、廖憲祥、何錦順、石士哲共同犯毀損他人物品罪，董哲
明處有期徒刑壹年，廖憲祥、何錦順、石士哲各處有期徒刑拾月
。
    事  實
一、董哲明前曾於民國85年間因犯結夥搶劫、逃亡、槍砲彈藥刀
    械管制條例及藥事法等案件，經法院判處罪刑確定，嗣再經
    減刑確定，指揮書執行完畢日期原為99年8月6日，於95年11
    月6日因縮短刑期假釋出監（99年2月25日為縮刑期滿日），
    詎其於假釋期間猶不知警惕，因其欲追求之對象王巧鳳（65
    年10月22日出生）前在黃文慶所營南投縣埔里鎮○○路251
    之1號「歌唱巴士KTV」內工作，王巧鳳離職後於97年10月22
    日生日當天收到黃文慶贈送之蛋糕並發放簡訊予以關心，董
    哲明懷疑黃文慶與王巧鳳有曖昧關係，心生不悅，遂基於毀
    損之犯意，並找來與其具有共同毀損他人物品犯意聯絡之何
    錦順、廖憲祥、石士哲等10餘名已滿18歲之男子，分持球棒
    、鐵棍等物，推由何錦順、廖憲祥、石士哲等10餘名已滿18
    歲之男子進入上址「歌唱巴士KTV」內，隨意敲擊搗毀店內
    物品，毀損店內之電視6臺、冰箱1臺、監視器1臺、音響6臺
    及6間包廂內之強化玻璃等物，足以生損害於黃文慶。
二、案經黃文慶訴由南投縣政府警察局埔里分局報請臺灣南投地
    方法院檢察署檢察官提起公訴。
    理  由
一、證據能力
  (一)按被告以外之人於審判外之言詞或書面陳述，除法律有規定
    者外，不得作為證據，刑事訴訟法第159條第1項固定有明文
    ，惟此係針對被告以外之人於審判外之陳述，如係被告於審
    判外之自白，仍屬自白，並無傳聞法則之適用。故被告何錦
    順、廖憲祥於審判外向警員松光春自白犯罪，並非傳聞證據
    ，至其自白是否真實可採，仍應調查其他必要之證據以資認
    定，合先敘明。
  (二)按被告以外之人（包括證人、鑑定人、告訴人、被害人及共
    同被告等）於審判外之陳述雖不符刑事訴訟法第159條之1至
    之4等4條之規定，而經當事人於審判程序同意作為證據，法
    院審酌該言詞陳述或書面陳述作成時之情況，認為適當者，
    亦得為證據；當事人、代理人或辯護人於法院調查證據時，
    知有刑事訴訟法第159條第1項不得為證據之情形，而未於言
    詞辯論終結前聲明異議者，視為有前項之同意，同法第159
    條之5定有明文。立法意旨在於傳聞證據未經當事人之反對
    詰問予以核實，原則上先予排除。惟若當事人已放棄反對詰
    問權，於審判程序中表明同意該等傳聞證據可作為證據；或
    於言詞辯論終結前未聲明異議，基於尊重當事人對傳聞證據
    之處分權，及證據資料愈豐富，愈有助於真實發見之理念，
    且強化言詞辯論主義，使訴訟程序得以順暢進行，上開傳聞
    證據亦均具有證據能力。本案檢察官、被告董哲明、廖憲祥
    、石士哲於本院審理程序時，就本院下列所引用之證據，並
    未加爭執（被告何錦順於本院最後2次審理期日均未到庭）
    ，且本院審酌各該證據作成之形式及取得之方式，均無瑕疵
    、與待證事實具有關聯性等情況，認為適當，且無不法取得
    之情形，應認得為證據，並經原審於99年5月24日、本院於
    99年12月29日審判期日，將上開證據均提示並告以要旨，使
    檢察官、被告等人有辯論之機會，而踐行合法調查證據程序
    ，揆諸前開說明，均具有證據能力，合先敘明。
二、被告何錦順雖於本院最後審理期日並未到庭，惟據其於本院
    準備程序時則否認有上開毀損之犯行，被告董哲明、廖憲祥
    、石士哲亦均否認有上開毀損之犯行，均辯稱：其等於本案
    前均不相識，均未犯下本案云云。惟查：
  (一)告訴人黃文慶所有上開「歌唱巴士KTV」於上開時間遭10餘
    名男子分持球棍、鐵棒搗毀店內之電視6臺、冰箱1臺、監視
    器1臺、音響6臺及6間包廂內之強化玻璃等物，已經證人黃
    文慶、黃凱俊於原審及證人李秀華於本院具結證明屬實，復
    有現場遭毀損照片（見警卷第12至14頁）、監視錄影光碟及
    翻拍照片（見偵卷第23至26頁、原審卷第61至71頁、本院卷
    第112至117頁）在卷可資佐證，並經本院於99年10月21日、
    99年12月8日當庭播放該監視器錄影光碟，製有勘驗筆錄附
    卷（見本院卷第108至110、180、183頁背面）可參。告訴人
    黃文慶指述其所有「歌唱巴士KTV」店內上開物品均遭毀損
    一情，堪信屬實。
  (二)茲本案次應審究者，厥為：是否被告等人共犯本案乙節。查
    ：
  1.〈告訴人黃文慶之指證與證人黃凱俊之指認情形〉：
    告訴人黃文慶於案發後隨即趕赴現場，經店內員工黃凱俊告
    以其中1名為其認識之友人何錦順，經當時店內另1名客人（
    黃文慶、黃凱俊均稱係黃凱俊女友之弟弟潘竹偉）指認出廖
    憲祥與石士哲，黃文慶隨即告知警員松光春，松光春並調取
    何錦順、廖憲祥與石士哲口卡片讓黃凱俊指認，黃凱俊指認
    出何錦順乙情，已經證人黃文慶、松光春於原審具結證明屬
    實（見原審卷第85、136頁）。而黃凱俊證稱其與何錦順係
    國中認識的朋友關係（見原審卷第98頁），被告何錦順亦供
    稱與黃凱俊於國中畢業後認識（見本院卷第39頁），足見其
    等於本案前已互相認識，黃凱俊除於案發時親自在場，事後
    亦曾觀看監視錄影畫面予以確認，方告知黃文慶其中1人為
    何錦順，其要無誤認之可能。至黃凱俊雖於原審審理時證稱
    ：「我只有說好像是我朋友，但我不確定，我有說我朋友是
    何錦順，因為我看對方很像何錦順。」（見原審卷第99頁）
    。然黃凱俊既能於進出搗毀店內物品之10餘名男子中且或蒙
    面或戴口罩之情況下，得以指認出其所認識之何錦順，參諸
    松光春事後找來何錦順與廖憲祥，何錦順亦向其坦承確有參
    與本案，李秀華亦證述伊看光碟畫面可以指認出何錦順與廖
    憲祥（均詳下述），足見黃凱俊指認被告何錦順犯案，應屬
    真實可採。其於原審稱「我看對方很像何錦順」之語，雖未
    為完全肯定之證述，然本案係被告廖憲祥、何錦順、石士哲
    與不詳姓名人士多人（尚無積極證據證明被告董哲明有下手
    ，充其量僅認定其同謀，詳下述）分持球棍、鐵棒等足堪為
    兇器之物，進入店內恣意敲打、毀損，如入無人之境，毫不
    尊重他人財產與身心安危與感受，任何人處於此一場景，莫
    不膽戰心驚，嗣後又需當庭面臨指認其認識之友人犯案，復
    在被告等人均在場之情況下，所承受之壓力、不安，不難想
    像，故黃凱俊於原審出庭審理時，僅證述「我看對方很像何
    錦順」，未如其於警詢時指證：「我認出..何錦順帶（戴）
    頭罩咖啡色上衣」般肯定，亦與經驗法則並不相悖，尚不能
    據此認定黃凱俊於警局之指認進而證述之內容為不可採。
  2.〈證人李秀華、徐政男之指認情形〉
  證人即何錦順已離婚配偶之阿姨李秀華於本院審理時具結證
    述：伊在南投縣政府警察局埔里分局當女義警，某日伊在協
    助派出所執行勤務時看到何錦順來派出所製作筆錄，伊問他
    來這邊做什麼，那時他沒有跟伊講，等到寫完筆錄後，警員
    叫伊去看並問伊「他是妳的誰」，伊說伊是他的阿姨，才問
    到這個案子，因為伊認識黃文慶，所以有打電話問黃文慶情
    形，後來在分局內伊有看到監視錄影光碟，伊有指認出何錦
    順，所以有告訴黃文慶只用毀損罪那麼輕的罪名沒有用，何
    錦順不會悔改的（見本院卷第179至180頁）。經本院當庭播
    放扣案「歌唱巴士KTV」監視錄影光碟，並請李秀華會同指
    認，經勘驗後，李秀華指稱光碟影片編號一時間為00：11：
    10至00：11：20所出現戴白色口罩、手拿棒子的人就是何錦
    順，並稱何錦順因為之前有受傷，走路一跛一跛的所以很容
    易認出，光碟影片編號二時間為00：11：11至00：11：12在
    櫃檯旁的畫面，李秀華也指認出現在櫃檯旁也是戴口罩、拿
    棒子的男子就是何錦順，另錄影畫面中穿牛仔褲、在原審卷
    第66頁這2張照片中穿牛仔褲、正面的那位、胖胖的就是廖
    憲祥，上情並載明於本院99年12月8日審判筆錄（見本院卷
    第180、181頁）。
  證人即與石士哲曾在中投有線電視公司一起工作過之徐政男
    於本院99年12月8日審理時，經本院當庭再度播放完整之監
    視錄影光碟，並提示偵查、原審、本院卷中所有翻拍照片，
    請徐政男協助指認石士哲是否有在畫面中參與砸店時，徐政
    男證述原審卷第63頁下方照片在右側那名男子有點神似石
    士哲，但不能很確認（見本院卷第183頁背面）。
  查李秀華是被告何錦順已離婚配偶之阿姨，何錦順於結婚後
    曾與其配偶、配偶母親及李秀華同住一段時間，後李秀華因
    要準備考試，且何錦順經常與配偶吵架，生活習慣太亂，李
    秀華才搬出去住，監視錄影畫面中參與毀損的將近有10名男
    子，李秀華均有看過，只是不知道他們的名字，那些人曾來
    過李秀華家來找過何錦順，算是何錦順的朋友，廖憲祥也有
    去過李秀華家並稱呼李秀華為阿姨，李秀華差不多看過廖憲
    祥10次左右，雖然畫面中男子有戴口罩或蒙面，但李秀華從
    他們眼睛、眼神、身材、走路的樣子因而認出來的，已經證
    人李秀華於本院證述綦詳（見本院卷第180頁背面至181頁）
    ；至徐政男與被告石士哲先前曾在中投有線電視公司工作，
    曾為同事之期間為98年5月1日至99年3月間，復經證人徐政
    男證明屬實（見本院卷第182頁背面）。李秀華係根據其長
    期與被告何進順同處一屋簷下，且被告廖憲祥經常來訪並與
    其打招呼稱其為阿姨之生活經驗，徐政男則基於與被告石士
    哲有長達8個月之同事情誼，而經過相當時間相處之經驗，
    李秀華因而得以明確指認被告何錦順與廖憲祥2人，徐政男
    得以在眾多蒙面或戴口罩之男子中指認出神似被告石士哲之
    人，加以被告何錦順證述被告石士哲亦有參與之情事（見下
    述），足見李秀華、徐政男於本院所分別指認出被告何錦順
    、廖憲祥與石士哲3人，確係屬實，要無誤認之可能。
  3.〈何錦順、廖憲祥自白參與本案，及何錦順供出石士哲參與
    本案部分〉：
    黃文慶、黃凱俊指認何錦順犯案後，松光春隨即找來被告何
    錦順、廖憲祥詢問案情，被告何錦順、廖憲祥均向松光春坦
    承參與犯案，已經證人松光春於原審具結證明屬實（見原審
    卷第137頁）；至被告石士哲參與部分則由被告何錦順供出
    並說出石士哲之年籍資料，亦經證人松光春證述在卷（見原
    審卷第135頁）。雖被告石士哲與何錦順均稱之前互不相識
    ，係在第1次偵查庭時才認識對方，何錦順亦供稱不知道石
    士哲之名字（石士哲供述部分見原審卷第38頁；何錦順供述
    部分見警卷第6頁、原審卷第38頁、本院卷第39頁），惟被
    告石士哲於本院又稱：伊知道董哲明、何錦順與廖憲祥這3
    人，但都不熟，案發前伊父親家人與何錦順家人有熟識，所
    以看過何錦順，伊知道他叫何錦順，伊想何錦順應該也知道
    伊姓名，但這是伊猜的（見本院卷第41頁背面至42頁），已
    與其先前飾詞否認認識被告何錦順一節大相逕庭。況且，原
    審於書記官以電話聯絡被告等人及告訴人黃文慶是否有調解
    意願，暨是否知悉石士哲電話時，僅由被告何錦順回答石士
    哲之電話為0000000000號，其餘被告均稱不知道，有臺灣南
    投地方法院電話記錄表在卷（見原審卷第16、17頁）可參。
    益徵松光春證述其係由何錦順之供出才知石士哲之年籍資料
    乙節，確屬真實可採。被告何錦順與石士哲均供述彼此間均
    無任何仇隙（見本院卷第39頁背面、42頁背面），如非被告
    石士哲確實參與，則被告何錦順明知其與廖憲祥已同遭警方
    約詢之情況下（此由其等第1次警詢筆錄均在98年1月21日製
    作〈見警卷第3至4、5至7頁〉，石士哲卻於98年3月18日偵
    訊時方第1次出庭應訊〈見偵卷第7頁〉可明），其與石士哲
    復無任何怨隙，何故牽扯石士哲參與本案，導致其遭追訴之
    危險，益徵被告何錦順供稱被告石士哲亦有參與本案，進而
    提供石士哲年籍資料予警員松光春一節，洵堪採信。
  4.〈董哲明參與本案之事證〉：
  本案係因黃文慶於97年10月29日案發前，於王巧鳳（本院於
    99年10月27日審理時，其為被告董哲明之女朋友，腹中並育
    有董哲明之子）過生日時，送王巧鳳1枚蛋糕並發送簡訊問
    候其，導致董哲明心生不悅，因而有本案之發生，已經黃文
    慶指證述歷歷；證人王巧鳳於本院審理時亦證實確有上開送
    蛋糕、發放簡訊之事（見本院卷第131頁背面）。雖被告董
    哲明否認知悉此事（見本院卷第83頁），王巧鳳亦證述未將
    此事告知董哲明（見本院卷第132頁），然證人即告訴人前
    妻陳惠文於本院99年12月8日審理時具結證稱：伊係事後知
    道本案，才知道與本案先前之員工巧鳳有關，黃文慶說他看
    到巧鳳和一個男生在一起，黃文慶傳簡訊給巧鳳叫她交朋友
    要小心，巧鳳將簡訊給那個男生看，那個男生好像是她的男
    友，就是董哲明，後來就發生店被砸的事情，..後來伊有打
    電話給董哲明說「那是你跟黃文慶私人的事情，你們3人的
    事情不關店內的事情，對人、對事要分清楚，怎麼可以這樣
    子，你去跟黃文慶去談就好了，你砸了我的店，那我的經濟
    怎麼辦」，董哲明跟伊說「算妳倒楣」，伊很生氣，後來伊
    再打電話，董哲明可能怕伊錄音就說「妳在講什麼我聽不懂
    」（見本院卷第185頁）。查於本院99年10月27日審理時，
    被告董哲明與王巧鳳仍為男女朋友關係，王巧鳳腹中並懷有
    董哲明之小孩，其2人關係密切，而黃文慶屢次指證上情即
    為董哲明搗毀店內物品之原因，且攸關本案案情係屬重大，
    則王巧鳳基於男女朋友及腹中小孩利益之考量，為免被告董
    哲明陷於囹圄之災，而為上開迴護之詞，不難想像，是王巧
    鳳上開未將簡訊及送蛋糕之事告知被告董哲明等證述內容為
    本院所不採。被告董哲明確實有為本案犯行之動機，則堪予
    認定。
  案發後黃文慶經人提供案發時行為人所駕駛之其中1輛車之
    車牌號碼為0850-UF，經查詢結果為被告董哲明所有（出廠
    時間97年6月份），有車號查詢汽車車籍1份在卷（見偵卷第
    36頁）可參。而被告董哲明於本院證稱：97年10月29日案發
    期間，上開車輛都是伊自行使用，因為剛買沒多久不會輕易
    借別人（見本院卷第214頁正背面），於原審亦坦稱；案發
    當日車子應該是伊在使用（見原審卷第104頁），證人董哲
    明、廖憲祥、石士哲於本院亦均證稱：其等於本院歷次出庭
    時，除99年12月29日外，也有1、2次都是搭乘被告董哲明所
    駕駛之該車牌號碼為0850-UF號車輛前來法院開庭（見本院
    卷第212、213、214頁），足見該輛車確實均由被告董哲明
    使用中，且案發當日亦由其使用。被告董哲明所通常駕駛之
    上開車輛，於案發當時既然出現於案發現場附近，而為他人
    所得記住並提供與黃文慶，其復坦承當日有駕駛該車，則其
    對於本案實要難諉為不知。被告董哲明雖於原審又辯稱：在
    埔里鎮認識伊的人都知道伊車輛之車牌（見原審卷第106 頁
    ），惟認識某某人或知道某某人有一輛何種特殊、罕見之車
    輛，在純樸小鎮，或許因其身分或外觀之特殊性而稍較為人
    所易知悉，惟「認識某某人」與「該某某人所駕駛車輛之車
    牌號碼」即通常難認有何特殊關連性，2者實難為一般人記
    憶所可通常連結及印象深刻者，何況「0850-UF」車號亦非
    具異常性、特殊性，故被告董哲明辯稱在埔里鎮認識其就會
    知道其車牌號碼一情，明顯違反經驗法則與常情，為本院所
    不採。
  被告董哲明等4人迭自警偵訊、法院審理期間雖均稱互不相
    識（石士哲部分則於本院方有如上更異之詞，先前亦稱均不
    認識），然被告董哲明等4人於98年3月18日經檢察官訊問後
    諭知其等各以新臺幣（下同）2萬元交保，均由董哲明女友
    王巧鳳分別以董哲明之「女朋友」、其餘被告3人之「朋友
    」身分辦保，有被告等人刑事被告現金保證書在卷（見偵卷
    第14、16、18、20頁）可參。如被告何錦順、廖憲祥、石士
    哲與被告董哲明前均不相識，何以被告董哲明要替不認識之
    其餘被告3人辦理交保，而被告何錦順、廖憲祥、石士哲又
    何以不向住在南投縣之家人請求交保，而要央請陌生之董哲
    明為之，實難想像。況且就其等辦理交保的錢是否歸還乙節
    ，證人何錦順供稱：當天交保完後就在家門口旁邊還董哲明
    2 萬元（見本院卷第39頁背面），證人廖憲祥證稱：已經還
    董哲明，但還錢時間忘記了（見本院卷第213、41頁），證
    人石士哲證稱：到現在都還沒有還錢，伊父親說由他處理就
    好（見本院卷第213頁背面、42頁背面），亦均與證人董哲
    明證述：他們3人到現在都沒有還錢，因為具保人是王巧鳳
    ，到時候要通知領取保證金，也是由王巧鳳來領取，故其餘
    3名被告到現在都沒有還伊各2萬元，伊也沒有向其等催討過
    （見本院卷第214頁背面、43頁背面、44頁）全然不符。被
    告董哲明替其餘3名素不相識之被告交保在先，其後4人對於
    交保的錢是否已經償還被告董哲明，復出現前後迥異之說詞
    ，甚者，被告廖憲祥、石士哲或表明不記得或推由其父親處
    理，一副事不關己，石士哲更證述：「我覺得我莫名其妙跟
    本案有牽扯，想說他（指董哲明）應該負點責任，因為看起
    來就覺得他有錢。」（見本院卷第213頁背面、42頁背面）
    ，而實際替被告等人交保之王巧鳳本身亦無餘裕款項，尚須
    聯絡董哲明友人匯款，已經王巧鳳證述明確（見本院卷第
    130頁）。顯見被告何錦順、廖憲祥、石士哲當係認定本案
    由被告董哲明引起，當由其負全部責任，被告董哲明亦因其
    為本案始作俑者，應對其餘被告3人負起籌保之責任，始會
    請王巧鳳出面替其餘被告3人辦理交保，始符合經驗法則，
    堪可認定。
  5.〈對被告等人形式上有利證據之判斷〉：
  雖被告何錦順經法務部調查局施以測謊鑑定，其就「(一)『歌
    唱巴士』KTV被砸毀時，渠不在案發現場。(二)當天渠沒有動
    手砸毀『歌唱巴士』KTV。」上述問題經測試均無情緒波動
    反應，研判未說謊；石士哲經測試，未獲致明確生理反應圖
    形，無法研判有無說謊；董哲明生理狀況欠佳，經數字測試
    無法獲致有效生理反應模式，不宜進行實案測試等情；廖憲
    祥未依期前來本局接受測謊；有法務部調查局測謊報告書1
    份在卷（見本院卷第59頁）及測謊鑑定過程參考資料1份（
    外放）可按。惟測謊之鑑驗，係就受測人對相關事項之詢答
    ，對應其神經、呼吸、心跳等反應而判斷，其鑑驗結果有時
    亦因受測人之生理、心理因素而受影響，該鑑驗結果固可為
    審判之參考，但非為判斷之唯一及絕對之依據，鑑驗結果是
    否可採，應由法院斟酌取捨（最高法院85年度臺上字第5791
    號判決要旨參照）。被告何錦順經測謊後就上開問題雖經研
    判未說謊，惟本案已經被告何錦順於審判外對松光春自白無
    誤，復經黃凱俊、李秀華均指認其參與犯案，並有卷內事證
    可資佐證，其此部分犯行已明，雖上開測謊結果形式上對其
    有利，惟與卷內事證明顯不符，自不足為有利於被告何錦順
    之認定。至於被告石士哲無法研判有無說謊，被告董哲明不
    宜進行實案測試，被告廖憲祥未前往接受測試，亦均無從為
    有利或不利於其等之認定。
  本案囑託內政部警政署刑事警察局，就扣案監視錄影光碟與
    原審卷附何錦順、廖憲祥、石士哲彩色照片（見原審卷第53
    至58頁）進行比對結果，經該局函覆稱：經擷取監視錄影光
    碟畫面，再以Adobe Photoshop軟體處理結果，因原始人貌
    圖像過於模糊且原始資訊不足，均未滿足前述鑑定要件，故
    無法鑑定等情，有該局99年9月20日刑鑑字第0990115384 號
    函文在卷（見本院卷第59頁）可參，是該局函覆內容亦無從
    為有利或不利於被告等人之認定。
  證人陳奕熒（原名陳淑娟）於原審具結後雖證述伊並未參與
    黃文慶所指之97年10月29日下午18時許，在南投縣埔里鎮「
    50年代簡餐店」與阿基、黃嘉雄、被告董哲明等人商談和解
    賠償事宜（見原審卷第131頁），此部分固難以為黃文慶指
    述事後與被告董哲明於上址為本案協商之佐證，惟本案既經
    黃文慶、黃凱俊、李秀華、徐政男等人分別指認被告何錦順
    、廖憲祥與石士哲，並有上開事證佐證被告董哲明確實參與
    共同犯案之事證，雖黃文慶指述此部分事後協商乙節不能證
    明，亦無從為有利於被告等人之認定。另證人陳章祺於本院
    雖亦具結證述：被告董哲明有拜託伊陪他去派出所製作筆錄
    ，他說黃文慶對他提出毀損告訴，事後伊也有陪董哲明去找
    吳國昌，吳國昌問他有沒有做，董哲明說沒有，吳國昌說他
    要去問他姪子即黃文慶，之後情形伊則不清楚（見本院卷第
    177至178頁）等語，亦轉述被告董哲明否認犯案之情，惟陳
    章祺此部分證述仍屬被告董哲明審判外之供述，亦無從為其
    未犯案之有利認定。
  6.綜上所述，被告等人前開否認犯罪所持之辯解，均為本院所
    不採。又被告等人毀損告訴人黃文慶所有如事實欄所示物品
    ，導致其受有財產上嚴重損失，被告等人此毀損行止，確實
    足以生損害於黃文慶，要臻明確。惟黃文慶於原審已指出先
    前在警詢所稱6間包廂之桌椅與櫃檯均遭毀損，但實際上並
    沒有壞掉，仍可再行使用（見原審卷第86頁），堪認被告等
    人毀損黃文慶之物應如事實欄所述，逾此範圍則犯罪不能證
    明，惟此部分應屬犯罪事實之減縮而已，又本院認定事實欄
    所述之物已遭毀棄損壞，並非致令不堪使用而已，公訴意旨
    認被告等人本案造成黃文慶物品致令不堪用，亦有未洽，惟
    均無礙於同一基本社會事實之認定，附此敘明。
三、核被告董哲明、何錦順、廖憲祥、石士哲等人所為，均係犯
    刑法第354條之毀損罪。被告4人與其他不詳姓名年籍已滿18
    歲之人等人彼此間有犯意聯絡與行為分擔，均為共同正犯，
    被告董哲明雖未下手實行，然與其餘被告何錦順、廖憲祥及
    石士哲、不詳姓名年籍已滿18歲之人等人同謀而由除被告董
    哲明外之人下手實行犯罪，亦為同謀共同正犯。公訴意旨雖
    認被告董哲明係教唆含其餘被告3人在內之多人犯毀損罪，
    而忽略被告董哲明實為同謀共同正犯，亦為共同正犯，非僅
    教唆犯罪而已，惟起訴之基本社會事實仍屬同一，起訴法條
    應予變更（最高法院30年上字第1574號判例意旨參照，司法
    院（76）廳刑一字第1983號座談會之「研討意見」亦認採丙
    說，即除正犯與教唆犯外，其餘共同正犯與單獨或犯幫助犯
    之間、既未遂犯之間，均無庸變更起訴法條）。原審疏未勾
    稽卷內事證，遽為被告等人均無罪之諭知，尚有未洽，檢察
    官上訴意旨指摘原判決不當，為有理由，應由本院將原判決
    予以撤銷改判。爰審酌被告董哲明挾其私人恩怨，率而推由
    同夥被告何錦順、廖憲祥、石士哲等多名男子下手或持球棒
    ，或持鐵棍，恣意敲打黃文慶所營「歌唱巴士KTV」物品，
    如入無人之境，行徑大膽惡劣，無視他人財產權，藐視法律
    ，莫此為甚，犯後復均未能坦承犯行，迄未與黃文慶達成和
    解，暨考以被告董哲明係國中畢業、家庭經濟狀況小康，被
    告廖憲祥係國中畢業、家庭經濟狀況小康，被告何錦順係國
    中畢業，家庭經濟狀況貧寒等智識程度（見警卷第1、3、5
    頁），其等犯罪動機、手段、目的、方法、所生危害及犯後
    態度等一切情狀，認檢察官於本院具體求處刑度均有期徒刑
    6 月尚屬過輕，應分別量處如主文第2項所示之刑較為適當
    ，以符合社會公平正義。
四、被告何錦順經本院合法傳喚，無正當之理由不到庭，爰不待
    其陳述，逕行判決。
據上論斷，應依刑事訴訟法第371條、第369條第1項前段、第364
條、第299條第1項前段、第300條，刑法第28條、第354條，刑法
施行法第1條之1第1項、第2項前段，判決如主文。
本案經檢察官朱介斌到庭執行職務。
中    華    民    國    100    年    1    月    12    日
            刑事第九庭  審判長法  官  江  德  千
                              法  官  莊  深  淵
                              法  官  賴  妙  雲
以上正本證明與原本無異。
不得上訴。
                              書記官  陳  三  軫
中    華    民    國    100    年    1    月    12    日
【附錄論罪科刑法條】
刑法第354條
毀棄、損壞前2條以外之他人之物或致令不堪用，足以生損害於
公眾或他人者，處2年以下有期徒刑、拘役或5百元以下罰金。